# 金融工具净额列报的问题

提问人：wx_6160292c64e2 时间：2022-07-07 16:31:35
请教陈版主，
背景：客户购买的银行的欧式期权组合，包括买入外汇看跌期权，以及卖出看涨期权。客户觉得这个是一个组合衍生工具，就是一项业务下的金融资产，应该净额列报于交易性金融资产或负债。但是我觉得应该对合同进行拆分，买入期权归类为金融资产，卖出期权归类为金融负债，由于不满于“企业具有抵销已确认金额的法定权利，且该种法定权利是当前可执行的”，所以不能净额列报。实际银行在会定期提供单据，告示买入期权和卖出期权的公允价值。想请教陈版主看法。{:1_388:}

回答人：chenyiwei
基本赞同你的理解。对买入和卖出的两项期权应分别作为两项金融资产和金融负债分别核算，不应抵销后按净额列报，也不应“合成”为一项单一金融资产。